【裁判字號】    99,親,34
【裁判日期】    990526
【裁判案由】    否認子女
【裁判全文】
臺灣臺中地方法院民事判決                99年度親字第34號
原      告  乙○○
訴訟代理人  林瓊嘉律師
被      告  丙○○
兼  法  定
代  理  人  甲○○ (DOAN.
上列當事人間否認子女事件，本院於民國99年5月17言詞辯論終
結，判決如下：
    主      文
確認被告丙○○（女、民國九十七年八月二十三日生）非原告與
被告甲○○之婚生女。
訴訟費用由被告負擔。
    事實及理由
一、按子女之身分，依出生時其母之夫之本國法，涉外民事法律
    適用法第16條第1項前段定有明文。本件原告為我國人民，
    而被告甲○○為越南國人民，婚姻關係尚存續中，故關於本
    件否認子女之訴，依前揭規定，即應依原告之本國法即中華
    民國之法律，合先敘明。次按否認子女事件，與社會公益有
    關，當事人處分主義應受限制，故民事訴訟法規定關於認諾
    、自認及不爭執事實之效力之規定，在否認子女之訴不適用
    之，民事訴訟法第596條第1項準用同法第574條第3項之規定
    。是本件被告甲○○就本件訴訟為認諾及訴訟上自認或不爭
    執事實，本院僅得以此自認或不爭執之情形，作為自由心證
    判斷事實真偽之資料，要不得據此即為否認被告丙○○與原
    告間之親子關係。
二、原告主張：原告與被告甲○○於民國95年6月26日結婚，婚
    後被告甲○○於97年8月23日生下被告丙○○，99年被告甲○○要求離婚，並揚言取得監護權，執意帶走被告丙○○，
    因原告及家人雖同意兩造離婚，但對監護權互有爭議，被告
    甲○○告稱：「丙○○係伊返回越南時，在越南人工受孕所
    生，與原告無親子關係」，為確認實際親子關係，依法提出
    否認子女之訴等語。並聲明：如主文所述。
三、被告則以：對原告請求沒有意見，被告丙○○確實不是原告
    的小孩等語置辯。並聲明：原告之訴駁回。
四、原告主張之事實，業據原告提出戶籍謄本正本，及博微生物
    科技股份有限公司DNA基因圖譜型別分析報告為證，該報告
    略以：「1.送檢註明為乙○○與丙○○之檢體，其DNA STR
    系統之D8S1179、D21S11、D3S1358、TH01、D13S317、D16S5
    39、vWA、D5S818等9個基因座之基因型別矛盾，所以乙○○
    與丙○○間應不存在一親等直係親緣關係」等語。參酌現代
    生物科學發達，醫學技術進步，以DNA檢驗方法鑑定子女之
    血統來源之精確度已達99.8%以上，被告甲○○對血親鑑定
    報告亦不爭執。是依上開事證，足認原告主張被告丙○○非
    被告甲○○自原告受胎所生，應堪採信。
五、按從子女出生日回溯第181日起至第302日止，為受胎期間；
    妻之受胎，係在婚姻關係存續中者，推定其所生子女為婚生
    子女。前項否認之訴，夫妻之一方自知悉該子女非為婚生子
    女，或子女自知悉其非為婚生子女之時起2年內為之，95年5
    月23日公布修正之民法第1062條第1項、第1063條定有明文
    。本件被告丙○○於97年8月23日出生，回溯第181日起至第
    302日之受胎期間，既在原告與被告甲○○婚姻關係存續中
    ，則依法自應推定被告丙○○為原告與被告甲○○之婚生子
    女。然被告丙○○既非被告甲○○自原告受胎所生已如前述
    ，則原告於99年4月22日，即在知悉子女出生之日起2年內，
    提起本件否認子女訴訟，依前揭法律規定，為有理由，應予
    准許。
六、訴訟費用負擔之依據：民事訴訟法第78條、第85條第1項前
    段。
中    華    民    國    99    年    5     月    26    日
                  家事法庭      法  官  陳宗賢
以上正本係照原本作成。
如對本判決上訴，須於判決送達後20日內向本院提出上訴書狀（
須附繕本）。
中    華    民    國    99    年    5     月    26    日
                                書記官  洪千羽

司法院資訊處製作；財團法人民間司法改革基金會備份。
